臺灣屏東地方法院刑事判決　　　　　　　100年度易字第768號
公　訴　人　臺灣屏東地方法院檢察署檢察官
被　　　告　沈文得
上列被告因竊盜案件，經檢察官提起公訴（100 年度偵字第714
、1395、2416號），被告就被訴事實為有罪之陳述，本院裁定進
行簡式審判程序，判決如下：
    主  文
沈文得犯如附表所示之罪，各處如附表所示之刑。應執行有期徒
刑壹年貳月，扣案之Ｔ型扳手壹支沒收。
    事  實
一、沈文得意圖為自己不法之所有，基於竊盜之犯意，先後為下
    列犯行：
（一）於99年12月27日9 時30分許，在屏東市○○路353 之1 號
      前，持客觀上得為兇器之T 型板手1 支，竊取張忠信所有
      ，供古昭雄使用之車牌號碼YW－4271號自小貨車1 部，並
      於得手後駕駛離去。
（二）於99年10月某日時，在屏東縣萬巒鄉○○路4 號車庫內，
      見李良所有之車牌號碼Q8－4159號自小貨車1 部未上鎖，
      徒手打開車門，於駕駛座右方覓得該車鑰匙，以該鑰匙發
      動後駕車離去而竊取之。
（三）於100 年1 月16日12時許，在屏東市○○○路34巷1 號前
      ，見楊蔡鳳雀所有之車牌號碼TB9-837 號輕型機車1 部，
      電門鑰匙未拔，徒手發動該車後騎乘離去。嗣經警循線查
      獲上情。
二、案經屏東縣政府警察局屏東、潮州、內埔分局分別報告臺灣
    屏東地方法院檢察署檢察官偵查起訴。
    理  由
一、本件被告沈文得所犯係死刑、無期徒刑、最輕本刑為3 年以
    上有期徒刑以外之罪，亦非高等法院管轄之第一審案件，而
    被告於本院行準備程序中就被訴事實為有罪之陳述，經告知
    被告簡式審判程序之旨並聽取當事人意見後，本院依刑事訴
    訟法第273 條之1 第1 項規定，裁定進行簡式審判程序，合
    先敘明。
二、上揭犯罪事實，業據被告於本院審理中坦承不諱，核與證人
    即被害人古昭雄、李良、楊蔡鳳雀、證人鄧楨忠、鍾佳岑證
    述之情節相符，並有贓物認領保管單、屏東縣政府警察局車
    輛協尋電腦輸入單、失車基本資料各3 份、內政部警政署刑
    事警察局100 年2 月17日鑑定書1 紙、蒐證照片10幀、扣案
    T 型板手1 支等在卷可稽，足認被告之自白與事實相符，罪
    證明確，犯行洵堪認定，應依法論科。
三、新舊法比較：
    刑法第321 條業於100 年1 月26日公布修正，並於同年月28
    施行，本件被告前揭行為時刑法第321 條第1 項第3 款加重
    竊盜罪規定為：「犯竊盜罪而有左列情形之一者，處6 月以
    上、5 年以下有期徒刑：…三、攜帶兇器而犯之者。…」修
    正後則規定為：「犯竊盜罪而有下列情形之一者，處6 月以
    上、5 年以下有期徒刑，得併科新臺幣10萬元以下罰金：…
    三、攜帶兇器而犯之者。…」是被告行為後法律已有變更，
    應依刑法第2 條第1 項之規定，為「從舊從輕」之比較。本
    案經比較新舊法後，以修正前刑法第321 條之規定（因舊法
    未規定得併科新臺幣10萬元以下罰金），有利於被告，自應
    適用修正前刑法第321 條之規定。
四、論罪科刑：
（一）按刑法第321 條第1 項第3 款之攜帶兇器竊盜罪，係以行
      為人攜帶兇器竊盜為其加重條件，此所謂兇器，其種類並
      無限制，凡客觀上足對人之生命、身體、安全構成威脅，
      具有危險性之兇器均屬之，且祇須行竊時攜帶此種具有危
      險性之兇器為已足，並不以攜帶之初有行兇之意圖為必要
      （最高法院79年台上字第5253號判例參照）。本件被告竊
      盜時所攜帶之T 型扳手1 支，係金屬製品，材質堅硬，為
      客觀上足以殺傷人生命、身體之器械，顯為具有危險性之
      兇器。
（二）是核被告所為，就事實一（一）部分，係犯修正前刑法第
      321 條第1 項第3 款之加重竊盜罪；就事實一（二）、（
      三）部分，均係犯同法第320 條第1 項之普通竊盜罪。被
      告所犯上開3 罪，犯意各別，行為互殊，應分論併罰。
（三）爰審酌被告不思正道取財，貪慾圖便，苟且偷盜，所竊取
      之物品價值非微，對各被害人造成損害之程度，兼衡被告
      犯後坦承犯行，所竊取之車輛各經被害人領回，及其犯罪
      動機、目的、高職畢業之智識程度等一切情狀，分別量處
      如附表所示之刑，並定其應執行之刑。扣案之T 型扳手1
      支，為被告所有供犯事實一（一）所示之罪所用之物，業
      據被告供明在卷，應依刑法第38條第1 項第2 款於該項下
      宣告沒收之。
據上論斷，應依刑事訴訟法第284 條之1 、第273 條之1 第1 項
、第299 條第1 項前段，刑法第320 條第1 項、第321 條第1 項
第3 款（修正前）、第51條第5 款、第38條第1 項第2 款，刑法
施行法第1 條之1 第1 項、第2 項前段，判決如主文。
本案經檢察官許英輝到庭執行職務。
中    華    民    國   100    年    8     月    4     日
                  刑事第四庭    法  官  蔡玉雪
以上正本證明與原本無異。
如不服本判決應於收受判決後10日內向本院提出上訴書狀，並應
敘述具體理由；其未敘述上訴理由者，應於上訴期間屆滿後20日
內向本院補提理由書（均須按他造當事人之人數附繕本）「切勿
逕送上級法院」。
中    華    民    國   100    年    8     月    4     日
                                書記官  黃麗燕
附表：
┌──┬─────────────────────┬────────┐
│編號│所犯罪名及宣告刑                          │應適用法條      │
├──┼─────────────────────┼────────┤
│ 1  │沈文得犯攜帶兇器竊盜罪，處有期徒刑捌月，扣│修正前刑法第321 │
│    │案之Ｔ型扳手壹支沒收。                    │條第1 項第3 款。│
├──┼─────────────────────┼────────┤
│ 2  │沈文得犯竊盜罪，處有期徒刑伍月。          │刑法第320條第1項│
│    │                                          │。              │
├──┼─────────────────────┼────────┤
│ 3  │沈文得犯竊盜罪，處有期徒刑肆月。          │同上。          │
└──┴─────────────────────┴────────┘
附錄本案論罪科刑法條全文：
修正前中華民國刑法第321條
犯竊盜罪而有左列情形之一者，處6月以上、5年以下有期徒刑：
一  於夜間侵入住宅或有人居住之建築物、船艦或隱匿其內而犯
    之者。
二  毀越門扇、牆垣或其他安全設備而犯之者。
三  攜帶兇器而犯之者。
四  結夥三人以上而犯之者。
五  乘火災、水災或其他災害之際而犯之者。
六  在車站或埠頭而犯之者。
前項之未遂犯罰之。
中華民國刑法第320條第1項
意圖為自己或第三人不法之所有，而竊取他人之動產者，為竊盜
罪，處5年以下有期徒刑、拘役或 5 百元以下罰金。